臺灣高等法院民事裁定　　　　　　　　 99年度重上字第540號
上　訴　人　泰瑞開發建設股份有限公司
法定代理人　鄧光明
上　訴　人　周武雄
共　　　同
訴訟代理人　黃晶雯律師
被上訴人　　廖麗珠
　　　　　　高國隆
共　　　同
訴訟代理人　楊金順律師
複代理人　　董家均律師
上列當事人間請求給付違約金事件，上訴人對於中華民國99年7
月30日臺灣臺北地方法院99年度重訴字第204 號第一審判決提起
上訴，本院裁定如下：
    主      文
上訴人應於收受本裁定後五日內補繳第二審裁判費新臺幣貳拾肆
萬貳仟肆佰捌拾肆元。
被上訴人應於收受本裁定後五日內補繳第一審裁判費新臺幣壹拾
陸萬肆仟肆佰柒拾貳元。
    理      由
一、按訴訟標的之價額，由法院核定。因定期給付或定期收益涉
    訟，以權利存續期間之收入總數為準；期間未確定時，應推
    定其存續期間。但其期間超過10年者，以10年計算；以一訴
    主張數項標的者，其價額合併計算之；因財產權而起訴，其
    訴訟標的之金額或價額在新臺幣（下同）10萬元以下部分，
    徵收1,000 元；逾10萬元至100 萬元部分，每萬元徵收100
    元；逾100 萬元至1,000 萬元部分，每萬元徵收90元；逾
    1,000 萬元至1 億元部分，每萬元徵收80元；其畸零之數不
    滿萬元者，以萬元計算；又向第二審法院上訴，應依上開標
    準加徵裁判費十分之五；民事訴訟法第77條之1 第1 項、第
    77條之10第77條之2 第1 項前段、第77條之13、第77條之16
    第1 項前段分別定有明文。
二、查被上訴人於原審起訴請求判決：(一)上訴人泰瑞開發建設股
    份有限公司（下稱泰瑞公司）應給付被上訴人各906 萬
    5,000 元及自民國（下同）98年11月27日起至清償日止，按
    年息5%計算之利息；(二)上訴人泰瑞公司應自98年11月28日起
    至完工日止，按日給付被上訴人各5,000 元；(三)上訴人應連
    帶給付被上訴人高國隆274 萬6,667 元及自起訴狀繕本送達
    翌日起至清償日止，按年息5%計算之利息。依其所訴之事實
    ，上開聲明均本於違約金請求權，其中聲明(一)、(二)兩項同屬
    請求自93年12月9 日起至兩造合建工程完工日止，按每日
    5,000 元計算之違約金。此部分屬於定期給付涉訟，而被上
    訴人所主張之完工時間並無事證可認自93年12月9 日起短於
    10年，堪認此部分請求給付之期間應依前揭民事訴訟法第77
    條之10但書規定，以10年計算。則此部分訴訟標的金額應為
    3,650 萬元（5,000 元/ 日×365 日/ 年×10年×2 ＝
    3,650 萬元）。加計上開聲明(三)之請求金額，總計被上訴人
    起訴主張之訴訟標的金額，應為3,924 萬6,667 元（3,650
    萬元＋274 萬6,667 元＝3,924 萬6,667 元），應徵第一審
    裁判費35萬7,400 元，扣除被上訴人於原審已繳納之19萬
    2,928 元，尚應補繳16萬4,472 元（35萬7,400 元－19萬
    2,928 元＝16萬4,472 元）。
三、次查本件原審判決：(一)上訴人泰瑞公司應給付被上訴人各90
    6 萬5,000 元，及自98年11月28日起至清償日止，按年息5%
    計算之利息，暨自98年11月28日起至完工日止，按日給付被
    上訴人各5,000 元；(二)上訴人應連帶給付被上訴人高國隆
    273 萬5,342 元，及自98年11月28日起至清償日止，按年息
    5%計算之利息，而駁回被上訴人其餘之訴。上訴人對原審判
    決命伊給付部分提起上訴，並聲明請求廢棄該部分判決，改
    駁回被上訴人在第一審之訴及假執行之聲請。可認上訴人因
    上訴所可獲得之利益金額與上開原審判決所命給付金額同。
    又上開原審判決所命給付，均屬准許被上訴人本於違約金債
    權所為之請求，其中(一)部分係判准自93年12月9 日起至兩造
    合建工程完工日止，按每日5,000 元計算之違約金。此部分
    應屬定期給付涉訟，請求給付之期間應以10年計算，已如前
    述。則此部分上訴利益之金額應為3,650 萬元（5,000 元/
    日×365 日/ 年×10年×2 ＝3,650 萬元）。加計上開判決
    (二)部分之金額，總計上訴人上訴利益之金額3,923 萬5,342
    元（3,650 萬元＋273 萬5,342 元＝3,923 萬5,342 元），
    應徵第二審裁判費53萬5,968 元，扣除上訴人已繳納之29萬
    3,484 元，尚應補繳24萬2,484 元（53萬5,968 元－29萬
    3,484 元＝24萬2,484 元）。
四、茲限兩造於收受本裁定後5 日內如數向本院補繳，特此裁定
    。
中    華    民    國   100    年    5     月    12    日
                  民事第十九庭
                      審判長法  官  魏麗娟
                            法  官  吳麗惠
                            法  官  黃明發
正本係照原本作成。
如不服本裁定關於訴訟標的金額之核定，應於收受送達後10日內
向本院提出抗告狀，並應繳納抗告費新台幣１千元。
中    華    民    國   100    年    5     月    16    日
                            書記官  顧哲瑜